【裁判字號】    99,易,629
【裁判日期】    990729
【裁判案由】    竊盜
【裁判全文】
臺灣苗栗地方法院刑事判決               99年度易字第629號
公  訴  人  臺灣苗栗地方法院檢察署檢察官
被      告  甲○○
上列被告因竊盜案件，經檢察官提起公訴（99年度偵字第2109號
、第2331號），改依簡式審判程序審理，判決如下：
    主  文
甲○○犯竊盜罪，累犯，處有期徒刑捌月；又犯竊盜罪，累犯，
處有期徒刑捌月；應執行有期徒刑壹年貳月。
    事  實
一、甲○○前於民國98年間因竊盜案件，經臺灣臺南地方法院以
    97年度易字第1072號判決判處有期徒刑5 月、2 月，應執行
    有期徒刑6 月確定在案，嗣於98年6 月4 日易科罰金執行完
    畢。
二、詎其猶不知悔改，竟基於意圖為自己不法所有之竊盜犯意，
    分別於下列時、地為竊盜犯行：
  (一)於98年12月21日上午6 時許，在桃園縣蘆竹鄉○○路與上竹
    三街口附近某無人工廠，利用車上鑰匙未拔下，竊取乙○○
    所有遭1 名姓名年籍不詳之竊賊竊取後停放該處之車牌號碼
    為9G-3086 之自用小貨車1 部（該車當時並懸掛薛慎龍失竊
    之車牌號碼為8780-VL 之車牌2 面）。嗣於同日上午9 時許
    ，駕駛上開贓車行經桃園縣蘆竹鄉○○路380 巷口，為警查
    獲，並將之逮捕。
  (二)於98年12月21日下午5 時57分許，甲○○因上開竊盜案件，
    經臺灣桃園地方法院檢察署檢察官訊問完畢，因覓保無著改
    限制住居飭回。甲○○旋即在桃園縣蘆竹鄉○○路工作地點
    宿舍附近，僱請不知情姓名年籍不詳之鎖匠1 名，以利用該
    鎖匠為其開鎖並配鑰匙之方式，竊取騏新企業社（負責人丙
    ○○）所有遭另1 名姓名年籍不詳之竊賊竊取後停放該處之
    車牌號碼為1592-GK 之自用小客貨車1 部（該車當時並懸掛
    鄭榮芳失竊之車牌號碼為4911-MP 之車牌2 面）。嗣於翌（
    22）日下午1 時40分許，駕駛上開贓車在苗栗縣通霄鎮白東
    里天德宮前廣場為警查獲。
三、案經(一)桃園縣政府警察局蘆竹分局報由臺灣桃園地方法院檢
    察署陳請臺灣高等法院檢察署檢察長移轉臺灣苗栗地方法院
    檢察署偵查起訴；(二)苗栗縣警察局通霄分局報請臺灣苗栗地
    方法院檢察署檢察官偵查起訴。
    理  由
一、本件被告甲○○犯係死刑、無期徒刑、最輕本刑為3 年以上
    有期徒刑以外之罪，其於本院準備程序中就前揭被訴事實為
    有罪之陳述，經告知簡式審判程序之旨，並聽取其與公訴人
    之意見後，認無不得或不宜改依簡式審判程序進行之處，爰
    依刑事訴訟法第273 條之1 第1 項、第284 條之1 ，改依簡
    式審判程序審理；又簡式審判程序之證據調查，依刑事訴訟
    法第273 條之2 規定，不受同法第159 條第1 項審判外陳述
    排除之限制，再被告對於卷內之各項證據，亦不爭執證據能
    力，故卷內所列之各項證據，自得作為證據，合先敘明。
二、上開犯罪事實，業據被告於警訊、偵查及本院審理中均坦承
    不諱，核與證人乙○○、薛慎龍、丙○○、鄭榮芳於警詢中
    證述之情節相符，並有扣押物品目錄表、贓物認領保管單、
    車籍查詢資料、電腦尋獲輸入單各1 份及照片5 張在卷可稽
    ，足見被告之自白確與事實相符，應可採信。是本件事證明
    確，被告上開犯行，洵堪認定。
三、核被告所為，係犯刑法第320 條第1 項之竊盜罪；又被告利
    用不知情姓名年籍不詳之鎖匠為其開鎖並配鑰匙之方式，竊
    取上開騏新企業社所有遭另1 名姓名年籍不詳之竊賊竊取後
    停放該處之車牌號碼為1592-GK 之自用小客貨車1 部，為間
    接正犯。查被告有事實欄所載論罪科刑執行之情形，此有臺
    灣苗栗地方法院檢察署刑案資料查註紀錄表及臺灣高等法院
    被告前案紀錄表各1 份在卷可查，其受有期徒刑執行完畢後
    ，5 年之內故意再犯有期徒刑以上刑之本罪，為累犯，應依
    刑法第47條第1 項規定加重其刑。至於被告所犯上開2 罪間
    ，犯意各別，行為互殊，自應分論併罰。爰審酌被告有多次
    竊盜前科，素行不佳，此有卷附臺灣高等法院被告前案紀錄
    表1 份在卷可證；其正值青壯之年，不思以正途謀生，猶因
    不勞而獲之心態，竊取他人之物使用，侵害他人財產安全，
    行為實不足取，惟兼念及其竊盜手段尚屬輕微，犯後始終坦
    承犯行，態度良好，且所竊得之車輛均已發還被害人，被害
    人所受損害尚小等一切情狀，分別量處如主文所示之刑，並
    合併定其應執行之刑。
據上論斷，應依刑事訴訟法第273 條之1 第1 項、第299 條第1
項前段，刑法第320 條第1 項、第47條第1 項、第41條第1 項前
段、第51條第5 款，刑法施行法第1 條之1 ，判決如主文。
本案經檢察官洪清秀到庭執行職務。
中    華    民    國    99    年    7     月    29    日
                  刑事第三庭  法  官  許蓓雯
以上正本證明與原本無異。
如不服本判決應於收受判決後10日內向本院提出上訴書狀，並應
應敘述具體理由。其未敘述上訴理由者，應於上訴期間屆滿後20
日內向本院補提理由書( 均須按他造當事人之人數附繕本) 「切
勿逕送上級法院」。告訴人或被害人如對本判決不服者，應具備
理由請求檢察官上訴，其上訴期間之計算係以檢察官收受判決正
本之日期為準。
                              書記官  徐一夫
中    華    民    國    99    年    7     月    29    日
附錄本案論罪科刑法條全文
中華民國刑法第320條第1項
意圖為自己或第三人不法之所有，而竊取他人之動產者，為竊盜
罪，處5 年以下有期徒刑、拘役或5 百元以下罰金。

司法院資訊處製作；財團法人民間司法改革基金會備份。
